臺灣基隆地方法院刑事判決　　　　　　　 96年度訴字第560號
公　訴　人　臺灣基隆地方法院檢察署檢察官
被　　　告　甲○○
上列被告因違反毒品危害防制條例案件，經檢察官提起公訴（
96年度毒偵字第135、401、499號）及移送併辦（96年度毒偵字
第1796號），並經本院合議庭裁定由受命法官獨任進行簡式審判
程序，判決如下：
    主      文
甲○○施用第一級毒品，處有期徒刑捌月，減為有期徒刑肆月，
如易科罰金以新台幣壹仟元折算壹日，扣案之第一級毒品海洛因
淨重零點零壹公克、壹點參公克（均不含包裝袋）均沒收銷燬之
，包裝上開第一級毒品海洛因之包裝袋貳只、殘渣袋參個、夾鍊
袋陸個、注射針筒肆支均沒收；又施用第二級毒品，處有期徒刑
參月，如易科罰金以新台幣壹仟元折算壹日，減為有期徒刑壹月
又壹拾伍日，如易科罰金以新台幣壹仟元折算壹日。應執行有期
徒刑伍月，如易科罰金以新台幣壹仟元折算壹日，扣案之第一級
毒品海洛因淨重零點零壹公克、壹點參公克（均不含包裝袋）均
沒收銷燬之，包裝上開第一級毒品海洛因之包裝袋貳只、殘渣袋
參個、夾鍊袋陸個、注射針筒肆支均沒收。
    事實及理由
一、本件犯罪事實應更正補充「甲○○基於反覆持續施用第一級
    毒品海洛因之犯意，分別於民國95 年11月9日白天某時（起
    訴書誤載95年11月9日23時45 許，此部分業據蒞庭檢察官當
    庭更正）、96年1月10日下午5時許，反覆施用第一級毒品海
    洛因2 次。為警分別另扣得其所有，供施用第一級毒品海洛
    因用之包裝第一級毒品海洛因包裝袋共2 只。」、證據應補
    充；「被告於本院準備程序及審判程序之自白。」，應適用
    之法條應補充：「被告持有第一、二級毒品海洛因、安非他
    命係供施用，其持有之低度行為應為施用之高度行為所吸收
    ，均不另論罪。按刑事法若干犯罪行為態樣，本質上原具有
    反覆、延續實行之特徵，亦即行為人係基於一定情境之制約
    ，必然形成多數犯罪行為，行為人持續實行之複數行為，倘
    依社會通念，於客觀上認為符合一個反覆、延續性之行為觀
    念者，於刑法評價上，即應僅成立一罪，又依毒品危害防制
    條例第2條第1項之規定，毒品具有成癮性，是施用毒品之犯
    罪類型本身即有反覆實施之特徵，行為人若係基於對毒品之
    心理或生理上依賴性，致實行多數之施用行為，原則上應得
    認為係此類犯罪類型所生之必然結果，而於客觀上認為係一
    個反覆、延續性之行為，屬於「集合犯」之概念，僅成立一
    罪，本件被告所為施用第一級毒品之行為雖有2 次，然施用
    毒品之行為本身即具有反覆實施之特徵，參酌上開說明，被
    告所為2 次施用第一級毒品海洛因行為，在刑法評價上，應
    得認定符合一個反覆、延續性之行為，屬於集合犯而僅成立
    一罪。查犯罪在96年4月24 日以前者，除中華民國九十六年
    罪犯減刑條例第3條第1項所列各罪經宣告死刑、無期徒刑或
    逾有期徒刑1年6月之刑而應不予減刑以外，其經宣告之有期
    徒刑、拘役或罰金各應依中華民國九十六年罪犯減刑條例第
    2條第1項減其刑期或金額2 分之1。茲本案被告之犯罪時間，
    既係在96年4月24 日以前，且宣告之有期徒刑未逾1年6月，
    應依中華民國九十六年罪犯減刑條例第7條、第2條第1項第3
    款規定，就所宣告之有期徒刑各減其刑期2分之1，並諭知易
    科罰金之折算標準及定其應執行之刑。扣案之第一級毒品海
    洛因各淨重0.01公克、1.3 公克（均不含包裝袋），為查獲
    之毒品，不問屬於被告與否，應依毒品危害防制條例第18條
    笫1 項前段之規定沒收銷燬之；包裝上開第一級毒品海洛因
    之包裝袋2只、殘渣袋3個、夾鍊袋6個、注射針筒4支，為犯
    罪行為人即被告所有，供施用第一級毒品海洛因所用之物，
    業據被告供明在卷，應依刑法第38條第1項第2款之規定宣告
    沒收。」外，餘均引用如附件檢察官起訴書之記載。
二、公訴意旨另以：被告甲○○於96 年7月16日20時16分為警採
    尿前回溯24小時內某時，在不詳地點，施用第一級毒品海洛
    因1 次，與本案有包括一罪之集合犯關係，為同一事實，而
    移送併案辦理。惟查本件被告係分別在95 年11月9日白天某
    時、96年1月10日下午5時許，施用第一級毒品海洛因2 次，
    其於本案施用第一級毒品海洛因半年後之96年7月16日20 時
    16分許採尿前回溯24小時內，始再行施用第一級毒品海洛因
    ，期間均無再行施用毒品海洛因之行為，顯然客觀非基於一
    個反覆、延續性之行為，非屬集合犯，應係另行起意再行施
    用第一級毒品海洛因之犯行，從而上開併案辦理部分與本案
    間並無包括上一罪之集合犯關係，本院無從併為審理，應由
    檢察官另行依法辦理，附此說明。
三、據上論斷，應依刑事訴訟法第273條之1第1項、第284 條之1
    、第299條第1項前段、第310條之2、第454條第2項，毒品危
    害防制條例第10條第1項、第2項、第18 條笫1項前段、第23
    條第2項，中華民國九十六年罪犯減刑條例第2條第1項第3款
    、第7條、第9條、第10條第1項，刑法第11條、第41條笫1項
    前段、第51條笫5款、第38條第1項第2款，判決如主文。
本案經檢察官周啟勇到庭執行職務。
中　　華　　民　　國　　96　　年　　8　　月　　31　　日
                  刑事第二庭法  官    何怡穎
以上正本證明與原本無異。
對於本件判決如有不服，應於收受送達後10日內，向本院提出上
訴書狀，上訴於臺灣高等法院，並按他造當事人之人數附具繕本
。
中　　華　　民　　國　　96　　年　　8　　月　　31　　日
                            書記官    鄭梅君
附錄本案論罪科刑法條：
毒品危害防制條例第10條
施用第一級毒品者，處 6 月以上 5 年以下有期徒刑。
施用第二級毒品者，處 3 年以下有期徒刑。
附件：
臺灣基隆地方法院檢察署檢察官起訴書
　　　　　　　　　　　　　　　　　　 96年度毒偵字第135號
　　　　　　　　　　　　　　　　　　 96年度毒偵字第401號
　　　　　　　　　　　　　　　　　　 96年度毒偵字第499號
　　被　　　告　甲○○　男　40歲（民國○○年○月○日生）
　　　　　　　　　　　　住臺北縣瑞芳鎮○○路○段227號
　　　　　　　　　　　　身分證統一編號：Ｚ000000000號
上列被告因違反毒品危害防制條例案件，已經偵查終結，認應提
起公訴，茲將犯罪事實及證據並所犯法條分敘如下：
        犯罪事實
一、甲○○前因施用毒品案件，經觀察、勒戒後，認無繼續施用
    毒品之傾向，於民國95年9月21日釋放出所，並由本署檢察
    官於95年9月20日，以95年度毒偵字第908號為不起訴處分確
    定。詎其猶不知戒除毒癮，復基於施用第一級毒品海洛因之
    犯意，於95年11月9日23時45分許為警採尿前回溯24小時內
    某時及於96年1月10日下午5時許，駕駛車牌號碼280-MR號計
    程車，在基隆市火車站等地，以針筒注射之方式，施用第一
    級毒品海洛因2次。另基於施用第二級毒品安非他命之犯意
    ，於96年1月9日下午8時許，在臺北縣瑞芳鎮○○路○段227
    號住處內，以將安非他命放在鋁箔紙上點火燒烤之方式，施
    用第二級毒品安非他命1次。甲○○嗣後因持有贓物，於95
    年11月9日21時10分許，在基隆市○○區○○街為警查獲，
    並扣得第一級毒品海洛因1包（淨重0.01公克）、注射針筒1
    支及殘渣袋3個；再於96年1月10日22時20分許，在基隆市○
    ○區○○街189號13樓為警搜索查獲，並扣得第一級毒品海
    洛因1包（淨重1.30公克）、夾鍊袋6個及注射針筒3支。
二、案經基隆市警察局第四分局及臺北市政府警察局刑事警察大
    隊移送偵辦。
    　　證據並所犯法條
一、上揭犯罪事實，業據被告甲○○坦承不諱。經查，被告為警
    2次查獲後所採集之尿液檢體，經送昭信科技顧問股份有限
    公司及台灣尖端先進生技醫藥股份有限公司以酵素免疫分析
    法為初步篩檢，並以氣相層析質譜儀法為確認檢驗之結果，
    分別呈「嗎啡、可待因」及「安非他命類及鴉片類」陽性反
    應之事實，有上開公司濫用藥物檢驗報告2紙附卷可稽，並
    有第一級毒品海洛因2包（總淨重1.31公克）及上開施用毒
    品器具扣案可佐，此外，復有不起訴處分書、法務部調查局
    鑑定書2紙及本署刑案資料查註紀錄表在卷足憑，被告犯嫌
    堪予認定。
二、核被告所為，係犯毒品危害防制條例第10條第1項之施用第
    一級毒品罪嫌及同條第2項之施用第二級毒品罪嫌。被告施
    用第一級毒品前後持有第一級毒品之低度行為，應為其施用
    第一級毒品之高度行為所吸收，不另論罪。被告所犯上開二
    罪間，犯意各別，罪名互異，請分論併罰。又扣案之毒品，
    請依毒品危害防制條例第18條第1項之規定宣告沒收銷燬之
    ；扣案之注射針筒、夾鍊袋及殘渣袋等物，為被告所有，供
    其施用毒品所用之物，請依刑法第38條第1項第2款規定宣告
    沒收。
三、依刑事訴訟法第251條第1項提起公訴。
    此致
臺灣基隆地方法院
中　　華　　民　　國　　96　　年　　7 　　月　　16　　日
                              檢察官  王  亞  樵
本件正本證明與原本無異
中　　華　　民　　國　　96　　年　　7 　　月　　20　　日
                              書記官  沈  景  禎
附錄所犯法條：
毒品危害防制條例第10條
施用第一級毒品者，處 6 月以上 5 年以下有期徒刑。
施用第二級毒品者，處 3 年以下有期徒刑。
